# 请教陈老师，审计意见的疑问？

提问人：槿思成 时间：2015-04-27 23:25:45
请教陈老师：最近看上市公司年报时，发现内控报告给出的意见类型为否定意见，而其审计报告出的是标准无保留意见。内控报告否定意见，是不是说明企业内控存在重大缺陷，这个不是会影响到财务报告的编制基础，为什么审计报告可以出具标准报告呢？感谢老师

回答人：chenyiwei
财务报告内部控制被出具否定意见的审计报告，表明存在足以导致财务报表中重大错报的财务报告内部控制重大缺陷，但这只是导致重大错报的潜在可能性，并不必然导致同时审计的财务报表中存在重大错报。如果CPA根据内部控制审计中注意到的重大缺陷，有针对性地调整审计策略，加大实质性测试或者利用其他有效的替代控制等，仍有可能对财务报表中各帐户的认定获取充分、适当的审计证据，合理保证经审计的财务报表不存在重大错报，从而符合对财务报表发表无保留审计意见的条件。